【裁判字號】    98,交訴,236
【裁判日期】    990203
【裁判案由】    過失致死
【裁判全文】
臺灣板橋地方法院刑事判決             98年度交訴字第236號
公  訴  人  臺灣板橋地方法院檢察署檢察官
被      告  甲○○
上列被告因業務過失致死案件，經檢察官提起公訴（98年度偵字
第26506 號、第29777 號），被告於準備程序進行中就被訴事實
為有罪之陳述，經告知簡式審判程序之旨，並聽取當事人之意見
後，本院裁定由受命法官獨任進行簡式審判程序並判決如下：
    主  文
甲○○從事業務之人，因業務上之過失致人於死，處有期徒刑陸
月，如易科罰金，以新臺幣壹仟元折算壹日。緩刑貳年。
    事  實
一、甲○○係尚立環保企業社員工，工作內容為以公司自用大貨
    車收集回收物資販售，為從事駕駛業務之人，於民國98年9
    月22日上午10時30分許，駕駛上開尚立環保企業社所有、車
    牌號碼473-TC號自用大貨車，於臺北縣泰山鄉○○街25號某
    資源回收場之廠區內販賣回收物，於倒車欲卸貨時，本應注
    意汽車倒車時，駕駛人應謹慎緩慢後倒，並應注意其他行人
    ，以避免發生碰撞之危險，而依當時路面雖係其他舖裝之路
    面且高低不平、有堆積物，然當時天候晴、日間自然光線、
    路面乾燥，並無不能注意之情事，詎竟疏未注意及此，貿然
    倒車，適有亦於該處販售回收物品之蕭徐貴蘭行走於上開廠
    區○○○○道路上，以致甲○○之後車輪輾壓蕭徐貴蘭，致
    蕭徐貴蘭受有全身多發性骨折及顱內出血之傷害，經送醫急
    救後，仍於同日下午15時40分許，因神經性休克不治死亡。
    甲○○於犯罪未被有偵查權之機關或公務員發覺前，於處理
    員警到場處理時在場，並當場承認為肇事人，進而接受裁判
    。
二、案經臺北縣政府警察局新莊分局報請臺灣板橋地方法院檢察
    署檢察官相驗後自動檢舉偵查起訴。
    理  由
一、上揭犯罪事實，業據被告甲○○於警詢、偵查、本院準備程
    序及審理中均自白不諱，核與證人即上開資源回收場工作人
    員詹戊鑫、張春瑞、陳廷顯於偵查中之證述相符（見臺灣板
    橋地方法院檢察署98年度相字第1318號相驗卷宗第73至75頁
    ），並有道路交通事故調查報告表（一）、（二）、道路交
    通事故現場簡圖及廠區內全景簡圖、臺灣板橋地方法院檢察
    署相驗屍體證明書、勘驗筆錄、檢驗報告書、行政院衛生署
    臺北醫院診斷證明書各1 紙及相驗照片22張、現場蒐證照片
    48張附卷足資佐證。按汽車倒車時，駕駛人應謹慎緩慢後倒
    ，並應注意其他行人，道路交通安全規則第110 條第2 款定
    有明文。被告駕駛自用大貨車於上開資源回收場廠區○○道
    路，自應注意上述道路交通安全規則之規定，又依現場照片
    及前開道路交通事故調查報告表所載，當時路面雖係其他舖
    裝之路面且高低不平、有堆積物，然當時天候晴、日間自然
    光線、路面乾燥，並無不能注意之情事，被告應注意能注意
    而疏未注意，竟於倒車時未注意其他行人，致後車輪輾壓蕭
    徐貴蘭，其應負過失罪責甚明。而本件車禍致使被害人蕭徐
    貴蘭受有全身多發性骨折及顱內出血之傷害，並導致神經性
    休克死亡結果，有如前述，是被告之過失犯行與被害人死亡
    間，顯有相當因果關係。綜上所述，足認被告之自白核與事
    實相符，應可採信。從而，本件事證已臻明確，被告犯行洵
    堪認定，應予依法論科。
二、核被告所為，係犯刑法第276 條第2 項之業務過失致人於死
    罪。又被告於肇事後犯罪尚未發覺前，即通知上開資源回收
    場之工作人員報警，於據報前往現場處理之員警到場處理時
    在場，並當場承認為肇事人，進而接受裁判，有臺北縣政府
    警察局新莊分局處理相驗案件初步調查報告書暨報驗書及該
    局現瑒勘察報告各1 件附卷可參（見同上相驗卷宗第1 頁、
    第106 、107 頁），是被告於其上開犯罪未經發覺前，即向
    警員自承犯罪之事實，並接受裁判，核與自首要件相符，爰
    依刑法第62條前段規定減輕其刑。爰審酌被告前無犯罪紀錄
    ，素行尚佳，駕駛車輛倒車時未注意其他行人，致生本件交
    通事故之過失程度，因本件交通事故致被害人死亡之不可回
    復之損害，惟被告犯後已坦承犯行態度良好，並與被害人家
    屬達成民事上之和解等一切情狀，量處如主文所示之刑，並
    諭知易科罰金之折算標準，以資懲儆。末查，被告前未曾因
    故意犯罪受有期徒刑以上刑之宣告，有臺灣高等法院被告前
    案紀錄表1 件在卷可按，其因一時疏失，致觸犯本件犯行，
    惟事後已坦承犯行，並表悔意，且已與被害人家屬達成和解
    ，有臺北縣泰山鄉調解委員會調解筆錄1 件在卷可憑，及被
    害人家屬乙○○於本院審理中表明願體諒被告有悔過之心，
    對於是否給予被告緩刑並無意見（見本院99年1 月12日審理
    筆錄第5 頁），因認被告經此偵審程序及刑之宣告後，當知
    所警惕，信無再犯之虞，本院認所宣告之刑，以暫不執行為
    適當，爰併宣告緩刑2 年，以勵自新。
據上論斷，應依刑事訴訟法第273 條之1 第1 項、第299 條第1
項前段，刑法第276 條第2 項、第62條前段、第41條第1 項前段
、第74條第1 項第1 款，刑法施行法第1 條之1 第1 項、第2 項
前段，判決如主文。
本案經檢察官簡志祥到庭執行職務。
中    華    民    國    99    年    2     月    3     日
                     交通法庭  法  官  吳幸娥
上列正本證明與原本無異。
如不服本判決，應於判決送達後10日內敘明上訴理由，向本院提
出上訴狀 (應附繕本) ，上訴於臺灣高等法院。其未敘述上訴理
由者，應於上訴期間屆滿後20日內向本院補提理由書「切勿逕送
上級法院」。
                                書記官  黃頌棻
中    華    民    國    99    年    2     月    3     日
附錄本案論罪科刑法條全文：
中華民國刑法第276條
因過失致人於死者，處2 年以下有期徒刑、拘役或2 千元以下罰
金。
從事業務之人，因業務上之過失犯前項之罪者，處5 年以下有期
徒刑或拘役，得併科3 千元以下罰金。

司法院資訊處製作；財團法人民間司法改革基金會備份。
